臺灣高雄地方法院刑事判決　　　　　　　　　　　　　九十三年度訴緝字第四九號
　　公　訴　人　臺灣高雄地方法院檢察署檢察官
　　被　　　告　丁○○
右列被告因偽造文書等案件，經檢察官提起公訴（九十一年度偵字第一八四七號），
本院判決如左：
    主  文
丁○○共同行使偽造私文書，足以生損害於他人，處有期徒刑伍月，如易科罰金，以
參佰元折算壹日。
    事  實
一、丁○○明知未經取得丙○○之同意授權，竟於民國九十年三月間，與董健佑（已
    另為不起訴處分），共同基於行使偽造私文書及意圖為自己不法利益之概括犯意
    ，於同年月二十一日共同至甲○○○股份有限公司（下稱甲○○○公司）北高雄
    營業處，持丙○○前委託董健佑辦理行動電話門號而未取回之身分證影本及印章
    ，推由董健佑盜用丙○○之印章，以丙○○為申請客戶，接續盜蓋其印章於「行
    動電話業務申請書」二份，並持丁○○之印章蓋於該申請書上之受託人欄，而偽
    造丙○○名義之「行動電話業務申請書」二份，併同前開丙○○之身分證影本而
    交予甲○○○公司北高雄營業處人員申請辦理「0000000000」、「0
    000000000」等二支行動電話門號而行使之，足以生損害於丙○○及甲○○○公司對於電話用戶之管理正確性。丁○○明知由董健佑交付之「0000
    000000」、「0000000000」二支行動電話門號係董健佑於九十
    年三月十二日冒用丙○○名義申辦之行動電話門號，竟自九十年三月十四日到同
    月三十一日止，連續使用上開門號撥打，而使用該門號之相關通信設備與他人通
    信，致使甲○○○公司陷於錯誤，誤認丁○○係上開門號行動電話之合法使用人
    而提供通信服務，並將發話之通訊費用列入名義上租用人丙○○帳單，因而獲得
    免費使用行動電話通訊之財產上不法利益，共計新臺幣（下同）三百七十九元。
    嗣因丙○○收到甲○○○公司之電話費帳單，始知遭人冒名申請行動電話門號，
    而向甲○○○公司反應，經甲○○○公司報警循線查獲。
二、案經甲○○○公司訴由高雄市政府警察局苓雅分局報告臺灣高雄地方法院檢察署
    檢察官偵查起訴。
    理  由
一、訊據被告丁○○雖供認有無償收受另案共犯董健佑交付之「000000000
    0」、「0000000000」二支行動電話門號撥打使用且未曾繳納電話費
    用等情，惟矢口否認有前開共同冒名申辦丙○○名義之行動電話門號等犯行，辯
    稱：雖曾陪同董健佑至甲○○○公司北高雄營業處，但並未進入該營業處所，亦
    不知其進入該營業處所係為冒名申辦行動電話門號，而九十年三月二十一日伊尚
    在服役並未休假外出，不可能答允董健佑充當申辦門號之受託人，係董健佑盜刻
    伊印章後盜蓋於行動電話業務申請書上；另伊使用董健佑交付之「000000
    0000」、「0000000000」二支行動電話門號時，並不知該門號來
    源，但是伊有向董健佑表示要繳納電話費用，然董健佑告知不必繳費云云。經查
    ：
（一）右揭事實，業據被害人丙○○及甲○○○公司代理人乙○○於警詢時陳述綦詳
      ，又證人即另案共犯董健佑於警詢中之供述及本院審理時之證述：冒用丙○○
      之名義申辦行動電話門號時被告都在場，亦知情，當時被告雖尚在服役中，但
      休假外出，而五支行動電話門號係分次辦理，一次辦理兩支或三支，九十年三
      月二十一日當日，因其未帶印章及證件，是以於徵得在場被告同意後，將被告
      身分證及先前被告授權其代刻之印章交由甲○○○公司北高雄營業處人員蓋印
      用於行動電話業務申請書之受託人欄內；又「0000000000」、「0
      000000000」二支行動電話門號交付予被告撥打使用時，其亦曾向被
      告告知該門號之ＳＩＭ卡非其所有，是以不必繳費撥打至不能使用為止等語屬
      實（詳本院九十三年四月八日審判筆錄；九十年十月三日警詢筆錄），復有行
      動電話業務申請書影本二紙、丙○○簽具之切結書影本乙紙及通話明細清單等
      附卷可稽，本件事證明確，被告雖以前開情詞置辯，實屬卸責之詞，被告犯行
      堪以認定。
（二）按被害人丙○○、甲○○○公司代理人乙○○及共犯董健佑等人在警詢之陳述
      ，固屬傳聞證據，惟其等在警詢時所為之陳述，被告在本院言詞辯論終結前並
      未爭執該等陳述係出於非自由意志及證據能力之欠缺，本院審酌該等言詞陳述
      作成時之情況，依刑事訴訟法第一百五十九條之五規定認該等陳述具有證據能
      力，附此敘明。
二、核被告所為，係犯刑法第二百十六條、第二百十條之行使偽造私文書罪及同法第
    三百三十九條第二項之詐欺得利罪。其盜蓋「丙○○」之印章於行動電話業務申
    請私文書上，當然產生該等印章之印文，只成立盜蓋印章罪，而其盜蓋印章之行
    為，係偽造私文書之部分行為；又其偽造該申請書後進而行使，其偽造私文書之
    低度行為，應為其後行使偽造私文書之高度行為所吸收，均不另論罪。被告與董
    健佑就上開行使偽造私文書及詐欺得利之犯行間，有犯意聯絡與行為分擔，為共
    同正犯。又被告與董健佑雖盜用二次印章，偽造二次文書，惟其等係於同時同地
    密接之情形下接續所為之行為，且僅侵害相同之法益，仍屬侵害同一法益之多個
    舉動，為接續犯，非為連續犯，至其多次詐欺得利之犯行，時間緊接，方法相同
    ，觸犯構成要件相同之罪名，顯係基於概括犯意反覆為之，為連續犯，依刑法第
    五十六條之規定，以一罪論。被告所犯上開二罪間，有方法與結果之牽連關係，
    應依刑法第五十五條之規定，從一重之行使偽造私文書罪處斷。爰審酌被告適值
    青年，不思正途，竟為貪圖他人使用電話之不法利益，冒名申請電話使用，所為
    侵害他人之財產法益，及電信公司對於電話用戶管理之正確性，被告因之所得之
    不法利益總計三百七十九元，所生危害非鉅，犯罪情節尚屬輕微及犯後飾詞巧辯
    否認犯行等一切情狀，量處如主文所示之刑，並諭知易科罰金之折算標準。又上
    開行動電話業務申請書已交予甲○○○公司，非被告所有，其上「丙○○」之印
    文，並非偽造之印文，故本院不予宣告沒收。
據上論斷，應依刑事訴訟法第二百九十九條第一項前段，刑法第二十八條、第二百十
六條、第二百十條、第三百三十九條第二項、第五十五條、第四十一條第一項前段，
罰金罰鍰提高標準條例第一條前段、第二條，判決如主文。
中      華      民      國      九十三      年    四    月    二十二    日
                                  臺灣高雄地方法院刑事第一庭
                                      審判長法  官  林水城
                                            法  官  方百正
                                            法  官  陳銘珠
右正本證明與原本無異。
如不服本判決，應於判決送達後十日內，向本院提出上訴狀。
                                            書記官  謝群育
中      華      民      國      九十三      年    四    月    二十二    日
